臺灣臺北地方法院刑事判決　　　　　　　95年度訴字第1378號
公　訴　人　臺灣臺北地方法院檢察署檢察官
被　　　告　乙○○
選任辯護人　丁中原律師
　　　　　　沈妍伶律師
上列被告因偽造文書案件，經檢察官提起公訴（九十五年度偵字
第一三六五二號），本院判決如下：
    主  文
乙○○共同意圖為自己不法之所有，而侵占對於業務上所持有之
物，處有期徒刑柒月，減為有期徒刑月又拾伍日，如易科罰金
，以銀元佰元即新臺幣玖佰元折算壹日。九十二年三月十四日
切結書上偽造丙○○之署押壹枚沒收之。
    事  實
一、乙○○於民國九十一年年底，在丙○○所開設、由庚○○實
    際經營之檬田咖啡館（址設臺北市松山區○○○路○段一三
    ０巷五弄四號一樓）擔任廚師，丙○○及庚○○因經營不善
    ，而同意將檬田咖啡館交由乙○○實際經營，並將檬田咖啡
    館之公司大小章交付予乙○○，惟並未同意以新臺幣（下同
    ）二十萬元之代價，將檬田咖啡館之負責人變更為乙○○，
    乙○○及其妻己○○（未據起訴）均明知上情，且並未支付
    二十萬元予丙○○，竟共同基於行使偽造私文書、使公務員
    登載不實及意圖為自己不法所有之犯意聯絡，於九十二年三
    月間，委由不知情之丁○○代為辦理檬田咖啡館之負責人變
    更登記，由不知情之丁○○偽以丙○○之名義，製作切結書
    及讓渡書之內容，並偽簽丙○○之署押一枚於切結書切結人
    欄上，由己○○將檬田咖啡館及丙○○之印章盜蓋於讓渡書
    之出讓人欄上（檬田咖啡館之印文二枚及丙○○之印文一枚
    ）及切結書切結人欄上（檬田咖啡館之印文一枚及丙○○之
    印文三枚），以偽造完成丙○○同意以二十萬元讓渡檬田咖
    啡館予乙○○之意思之讓渡書私文書，及表示檬田咖啡館負
    責人丙○○之原有印鑑章遺失，請求准欲辦理營利事業登記
    及更新印鑑之意思之切結書私文書，另由不知情之丁○○填
    具申請變更檬田咖啡館負責人為乙○○之「營利事業統一發
    證設立變更登記申請書」，再由己○○將檬田咖啡館之大章
    盜蓋其上（印文三枚），於九十二年三月十四日，由不知情
    之丁○○持上開讓渡書、切結書及申請書等文件向臺北市商
    業管理處行使，使該管公務員將乙○○為檬田咖啡館負責人
    之不實事項登載於其掌管之營利事業登記證公文書上，足生
    損害於臺北市商業管理處對營利事項登記之管理正確性及丙○○，而乙○○及己○○於前述不實之營利事業登記完成後
    ，即將其於業務上持有、置於檬田咖啡館內、如附表所示之
    財物侵占入己。嗣經丙○○委由張錦瑜前往臺北市商業管理
    處抄錄檬田咖啡館營利事業登記資料，始知上情。
二、案經丙○○訴由臺灣臺北地方法院檢察署檢察官偵查起訴。
    理  由
一、證據之認定：
  (一)被告乙○○於本院審理時固承認其有擔任檬田咖啡館之廚師
    ，且有自庚○○處接手經營檬田咖啡館，並辦理公司負責人
    之營利事業變更登記之事實，惟否認有何偽造文書及業務侵
    占之犯行，辯稱：庚○○當初要將檬田咖啡館無條件交由我
    經營，將公司大小章交給我，並向我表示，不要讓丙○○有
    稅務上的問題，所以我才會委請丁○○辦理檬田咖啡館負責
    人變更登記事宜云云。被告之選任辯護人提出證據並聲請調
    查以下事項：
  1.提出臺灣土地銀行庚○○名義之帳戶存摺正面及內頁影本（
    即被證一）、財團法人聯合信用卡處理中心特約商店／指定
    機構調整通知單、帳單調閱明細表（即被證二），用以證明
    庚○○有將存摺交付予被告，及同意由被告經營檬田咖啡館
    之事實；
  2.提出檬田咖啡館向美國安泰人壽保險股份有限公司臺灣分公
    司（下稱安泰人壽）投保一年定期團體保險要保書及投保名
    冊（即被證三、四），用以證明庚○○於投保當時確實為檬
    田咖啡館之實際負責人，並聲請將要保書上之檬田咖啡館大
    小章印文及被告自庚○○處取得之檬田咖啡館大小章送鑑定
    ，以證明被告所持有之檬田咖啡館大小章確實為庚○○所交
    付，且為真實之事實；
  3.提出入戶電匯申請書一紙（即被證五），用以證明被告確實
    有為告訴人丙○○支付勞健保費用之事實；
  4.聲請傳喚證人即檬田咖啡館員工鄧戊○○及甲○○，以證明
    庚○○於九十一年十二月間為檬田咖啡館之實際負責人，且
    有表示要將檬田咖啡館讓予被告經營之事實；
  5.聲請傳喚證人即被告配偶己○○，以證明庚○○有將檬田咖
    啡館之大小章及信用卡專用帳戶存摺交付被告，並要求被告
    儘速辦理檬田咖啡館之負責人變更事宜。
  (二)茲就被告及其選任辯護人表示爭執之證據，即證人張錦瑜之
    證述（偵查卷第十五頁至第十七頁及第一一七、一一八頁參
    照）是否具有證據能力，論述如下：
    證人張錦瑜於警詢及檢察官偵查中所為之陳述，係基於證人
    之地位而為之，屬被告以外之人於審判外所為之言詞陳述，
    依據刑事訴訟法第一百五十九條第一項之規定，不具證據能
    力，且其於警詢時所為之陳述，亦據實行公訴、全程到庭之
    檢察官於本院九十六年三月十三日準備程序時，當庭以言詞
    表示捨棄此部分之證據（本院當日準備程序筆錄參照），至
    於證人張錦瑜於檢察官偵查中所為之陳述，經合法具結，且
    其接受檢察官偵訊時，並無顯不可信之情況，依據刑事訴訟
    法第一百五十九條之一第二項之規定，應有證據能力，合先
    敘明。
  (三)經查：
  1.被告於九十一年年底，在告訴人丙○○所開設、由證人庚○○實際經營之檬田咖啡館（址設臺北市松山區○○○路○段
    一三０巷五弄四號一樓）擔任廚師，丙○○及庚○○因身體
    狀況不佳、經營不善，而同意由乙○○實際經營檬田咖啡館
    之事實，為被告所是認，且經證人即告訴人丙○○、證人庚○○、己○○、鄧戊○○及甲○○於本院審理時證述屬實（
    本院九十六年七月五日及七月三十一日審判筆錄參照）。
  2.而被告確實有委請證人丁○○為其辦理檬田咖啡館負責人營
    利事業變更登記之事宜，由證人丁○○製作切結書、讓渡書
    及營利事業變更登記申請書等件，持之前往臺北市商業管理
    處，將檬田咖啡館負責人由丙○○變更登記為被告之名義等
    情，亦為被告所不爭執，且據證人己○○及丁○○於本院審
    理時證述明確（同上審判筆錄參照），並經本院調取臺北市
    商業管理處檬田咖啡館營利事業登記檔卷原卷核閱屬實（原
    卷置於卷外，影本請參照偵查卷第七一頁至第九九頁）。
  3.證人丙○○於本院審理時證稱：九十一年年底時，因我在洗
    腎，身體狀況不佳，所以將檬田咖啡館交由庚○○經營，庚○○經營一段時間後，有向我表示，其體力不佳，無法經營
    ，本來有打算結束營業，但因被告當時最瞭解這家店，所以
    我們就給被告一個機會，讓他先經營一段時間，自負盈虧，
    等過一陣子再由被告決定是否要接手這家店，但是我從未同
    意以二十萬元頂讓這家店給被告，且我從未簽署讓渡書，也
    未取得二十萬元等語屬實（本院九十六年七月五日審判筆錄
    參照），其於檢察官偵查中證稱：我並沒有向臺北市商業管
    理處申請變更公司印鑑，切結書並非我寫的，我也沒有授權
    被告去辦理變更等語（偵查卷第一二六頁參照）；證人庚○○亦證稱：丙○○把檬田咖啡館交給我經營，但是因為我身
    體狀況不太好，本來打算結束營業，當時擔任廚師的被告就
    不高興，不肯讓我關店，所以我就向被告表示，這家店先讓
    他經營看看，但是這家店還是丙○○的，被告需要幫丙○○
    支付勞、健保費用，發票及公司的帳目要清楚，報稅不能有
    問題云云，而我之所以將我在土地銀行開設的帳戶及印章交
    予被告，那是因為該帳戶是供檬田咖啡館信用卡消費帳款入
    帳使用，但是我從未告訴被告要去辦理檬田咖啡館之負責人
    變更登記等語屬實（本院九十六年七月五日審判筆錄參照）
    ；復參以被告確實從未交付讓渡書上記載之二十萬元予丙○○乙節，亦經被告供認不諱（本院九十六年七月三十一日審
    判筆錄參照），足證丙○○及庚○○僅同意將檬田咖啡館交
    由被告實際經營，惟並無將檬田咖啡館之負責人變更為被告
    之意，丙○○亦從未授權被告以其名義製作切結書、讓渡書
    及辦理檬田咖啡館營利事業負責人變更登記事宜，至為灼然
    。
  4.再查，證人丁○○於本院九十六年七月三十一日審理時證稱
    ：九十二年三月間，被告及其妻己○○委託我辦理檬田咖啡
    館之營利事業變更登記案件，我當時前往檬田咖啡館時，經
    營的人就是被告及己○○二人，被告有將其身分證影本交給
    我，由我製作讓渡書、切結書及申請書，內容均是依照己○○之指示為之，我製作完畢後，有交給被告及己○○二人看
    過，由己○○在上開文件上蓋用檬田咖啡館及丙○○的印文
    ，辦理的費用也是由己○○交給我的，我並不認識丙○○，
    也從未見過丙○○等語屬實（本院當日審判筆錄參照）；而
    證人己○○於本院審理時亦證稱：我在庚○○經營檬田咖啡
    館的那段期間前往檬田咖啡館時，庚○○有請我過去那邊幫
    忙，當時檬田咖啡館的事務均是由庚○○在處理，後來庚○○有提到要將檬田咖啡館交由我先生吳富貴經營，並且將檬
    田咖啡館大小章交給我，因為庚○○有告訴我不要讓丙○○
    負擔稅務，所以我就與乙○○商量變更負責人登記事宜，由
    我將檬田咖啡館大小章交給丁○○去處理變更登記之事宜等
    語（本院九十六年七月五日審判筆錄參照）。由上可知，被
    告與己○○之間，就上開委由不知情之丁○○偽以丙○○名
    義製作切結書、讓渡書，並辦理檬田咖啡館營利事業負責人
    變更登記事宜之行為，其二人確實具有犯意聯絡及行為分擔
    ，而為共同正犯。
  5.被告雖辯稱：庚○○將檬田咖啡館交由我經營時，特別交代
    我不能讓丙○○負擔稅務，我才會去辦理負責人變更登記，
    且當時因為檬田咖啡館之經營狀況不佳，所以庚○○同意無
    條件交由我經營，至於讓渡書上之二十萬元，就是丙○○當
    初承租檬田咖啡館所在房屋之押租金二十萬元，這是後來由
    我承租時，有將押租金返還丙○○之母陳關關，又辦理檬田
    咖啡館負責人變更登記之申請書、切結書及讓渡書上所蓋用
    之檬田咖啡館及丙○○之印文，是由庚○○所交付云云。惟
    查：
  (1)證人庚○○證稱：我將檬田咖啡館交給被告經營時，確實有
    提到稅務方面不能有問題，這是指營業稅不能由丙○○支付
    之意，並不是要被告變更檬田咖啡館負責人登記，我當時並
    有委請會計師進入檬田咖啡館查帳、報稅，但是後來我請去
    查帳的會計師被被告趕出來，而無法進入檬田咖啡館等語屬
    實（同上審判筆錄參照），是由證人庚○○證述之內容可知
    ，其雖有表示不能讓丙○○負擔稅務，惟其方法係指由其僱
    請之會計師負責咖啡館之報稅事宜，並非要求被告變更檬田
    咖啡館之負責人為其本人，則被告逕自誇大曲解證人庚○○
    之原意，其所為辯解顯不足採。
  (2)另檬田咖啡館於庚○○經營當時係收支平衡，並無虧損之情
    ，為證人庚○○證述明確（同上審判筆錄參照），縱如被告
    所辯，該咖啡館虧損連連為真，則丙○○及庚○○大可將檬
    田咖啡館結束營業後，將店內物品出清拍賣，亦不無小補，
    何需一毛未取，而將檬田咖啡館無條件讓予被告，實與常情
    有違。
  (3)又被告於九十三年間承租檬田咖啡館所在位置之房屋（即臺
    北市松山區○○○路○段一三０巷五弄四號一樓之房屋）時
    ，押租金二十萬元由房東周業杰交還予告訴人之母陳關關乙
    節，業經證人丙○○、周業杰及陳關關於檢察官偵訊時證述
    屬實（丙○○部分，偵查卷第六一頁參照；周業杰部分，偵
    查卷第一二四、一二五頁參照；陳關關部分，偵查卷第一一
    六、一一七頁參照）。然查，押租金係丙○○於承租上開房
    屋時，交付予房東周業杰以為保證之用，而於系爭租約到期
    未續約，周業杰即應返還丙○○，此為當然之理，並非被告
    支付予丙○○，故被告辯解：系爭讓渡書上之二十萬元為押
    租金云云，顯係事後卸責之詞，實無足採。
  (4)查庚○○於九十一年十月間，確實有為檬田咖啡館員工向安
    泰人壽投保一年定期團體保險乙節，為證人庚○○於本院上
    開審理期日證述明確（同上審判筆錄參照）。本院依據被告
    之選任辯護人之聲請，向安泰人壽調取檬田咖啡館於九十一
    年十月間投保一年定期團體保險要保書原本，及向臺北市商
    業管理處調閱檬田咖啡館營利事業登記檔卷原卷，將上開要
    保書原本上檬田咖啡館之印文及丙○○之印文、上開檬田咖
    啡館營利事業登記檔卷內營利事業變更登記申請書及切結書
    原本上檬田咖啡館之印文及丙○○之印文以及被告之選任辯
    護人所提出之檬田咖啡館及丙○○之大小章等物，均送法務
    部調查局進行印文鑑定，經該局以重疊比對法及特徵比對法
    進行鑑定，結果認：切結書上之檬田咖啡館及丙○○之印文
    與被告之選任辯護人所提出之檬田咖啡館及丙○○之大小章
    印文相同；上開要保書原本、上開營利事業變更登記申請書
    原本及被告之選任辯護人所提出之檬田咖啡館印章印文大致
    疊合，上開要保書原本上丙○○之印文及被告之選任辯護人
    所提出之丙○○之印章印文大致疊合等語，有該局九十六年
    六月四日出具之調科貳字第０九六００二三四０四０號鑑定
    通知書一份附於本院卷可稽。從而，被告於申請營利事業變
    更登記時所提出之切結書、讓渡書及申請書等文件上所蓋用
    之印文，應屬真實，惟丙○○及庚○○既均無同意、亦未授
    權被告辦理上開負責人變更登記事宜，已如前述（詳如理由
    一之(三)之3.所載），則上開檬田咖啡館及丙○○之印章，縱
    使為庚○○交付予被告，惟被告將之蓋用於上開文件，亦超
    出丙○○及庚○○授權使用之範圍，核屬盜用印章之行為。
  (5)從而，被告所為上開辯解，均屬事後卸責之詞，不足採信。
  6.查如附表所示、置於檬田咖啡館內之財物均為丙○○所有，
    而丙○○及庚○○於九十一年底，將檬田咖啡館交由被告經
    營，則持有、管理如附表所示之財物即屬被告之業務範圍，
    迄今並未歸還丙○○，仍繼續使用之情，為被告所是認，亦
    據證人丙○○及庚○○證述屬實（偵查卷第五九頁、第六六
    頁及第一二六頁參照），而被告及己○○竟偽以丙○○名義
    ，擅自將檬田咖啡館負責人名義變更為被告，已如前述，則
    其二人客觀上仍繼續佔有使用如附表所示之物之行為，主觀
    上亦具有將檬田咖啡館內、如附表所示財物，易持有為所有
    之意，侵占入己之犯意甚明。
  7.被告之選任辯護人雖聲請傳訊證人即安泰人壽保險業務員林
    春琴，用以證明庚○○於九十一年十月間，為檬田咖啡館向
    安泰人壽投保一年定期團體保險，其為檬田咖啡館之實際負
    責人之事實，惟上開事實既經證人庚○○於本院九十六年七
    月五日結證屬實（本院當日審判筆錄參照），即無調查之必
    要，是本院無庸傳訊證人林春琴到庭接受詰問，附此敘明。
  8.綜上所述，顯見被告與己○○確實明知丙○○及庚○○並未
    同意將檬田咖啡館以二十萬元之代價讓渡予其二人，實際上
    亦未支付任何代價予丙○○，且並未取得丙○○之授權，即
    委由不知情之丁○○辦理營利事業負責人變更登記事宜，先
    由丁○○製作讓渡書、切結書及申請書，並偽簽丙○○之署
    押一枚於在切結書切結人欄上，再由己○○將檬田咖啡館及
    丙○○之印章盜蓋在讓渡書之出讓人欄上及切結書切結人欄
    上，以偽造完成讓渡書及切結書之私文書後，由丁○○持上
    開切結書、讓渡書及申請書等文件向臺北市商業管理處行使
    ，使該管公務員將此不實事項登載於其掌管之營利事業登記
    證公文書上，乙○○及己○○旋將置於檬田咖啡館內、如附
    表所示之財物侵占入己之行為，本件事證明確，被告之犯行
    堪以認定。
二、論罪科刑之法律適用：
  (一)查被告乙○○行為後，刑法業於九十四年二月二日修正公布
    ，九十五年七月一日起施行。按行為後法律有變更者，適用
    行為時之法律，但行為後之法律有利於行為人者，適用最有
    利於行為人之法律，刑法第二條第一項定有明文。茲本條係
    規範行為後法律變更所生新舊法律比較適用之準據法，本身
    尚無新舊法比較之問題，於新法施行後，應一律適用新法第
    二條第一項之規定，為「從舊從輕」之比較。而本次法律變
    更，比較時應就罪刑有關之共犯、未遂犯、想像競合犯、牽
    連犯、連續犯、結合犯，以及累犯加重、自首減輕暨其他法
    定加減原因（如身分加減）與加減例等一切情形，綜其全部
    罪刑之結果而為比較（最高法院九十五年五月二十三日九十
    五年度第八次刑事庭會議決議參照）：
  1.刑法第二百十四條使公務員登載不實罪及第三百三十六條第
    二項業務侵占之規定雖未修正，惟其法定刑除有期徒刑及拘
    役外，尚有罰金刑，而修正後之刑法第三十三條第五款既已
    將罰金刑之最低額由銀元一元即新臺幣三元，提高為新臺幣
    一千元，比較新、舊法結果，自以被告行為時即修正前之刑
    法第三十三條第五款規定較有利於被告，應依刑法第二條第
    一項前段，適用修正前之刑法第三十三條第五款之規定。
  2.刑法第五十五條關於牽連犯之規定業經刪除，則被告所犯各
    罪，應予分論併罰。比較新、舊法結果，適用被告行為時之
    法律即修正前刑法第五十五條牽連犯之規定，較有利於被告
    。
  3.刑法第三十ㄧ條第一項關於無身分或其他特定關係之共犯規
    定，雖由原條文：「因身分或其他特定關係成立之罪，其共
    同實施或教唆幫助者，雖無特定關係，仍以共犯論」，修正
    為：「因身分或其他特定關係成立之罪，其共同實行、教唆
    或幫助者，雖無特定關係，仍以正犯或共犯論。但得減輕其
    刑」，然所增訂之但書「得減輕其刑」，係指無身分之己○○而言，被告既屬檬田咖啡館之實際經營者，如附表所示之
    物為其因業務關係所持有，自無前開但書之適用，故依修正
    前刑法第三十一條第一項，將己○○以共同正犯論，對被告
    並無不利。
  4.綜上法律修正前、後之比較，揆諸前揭最高法院決議及刑法
    第二條第一項所定之「從舊從輕」原則，適用修正前之法律
    ，對被告較為有利，自應適用修正前之刑法相關規定。
  (二)而被告行為後，刑法施行法業於九十五年六月十四日增訂公
    布第一條之一，其中第一項規定：「中華民國九十四年一月
    七日刑法修正施行後，刑法分則編所定罰金之貨幣單位為新
    臺幣」，第二項前段明定：「九十四年一月七日刑法修正時
    ，刑法分則編未修正之條文定有罰金者，自九十四年一月七
    日刑法修正施行後，就其所定數額提高為三十倍」，惟依被
    告行為時之法律即罰金罰鍰提高標準條例第一條前段，業將
    刑法分則各罪法定刑所定罰金數額提高十倍，再由銀元換算
    為新臺幣之結果，刑法第二百十四條及第三百三十六條第二
    項法定刑所定罰金最高數額，與修正後之法律規定仍屬一致
    ，並無不同，對被告而言尚無有利或不利之情形，揆諸前揭
    說明，自不生新舊法比較之問題，應依一般法律適用原則，
    適用裁判時法即刑法施行法第一條之一第一項、第二項前段
    之規定，而不再適用罰金罰鍰提高標準條例第一條前段（臺
    灣高等法院及其所屬法院九十五年十二月刑事法律座談會討
    論結論參照）。
  (三)查被告委由不知情之丁○○偽造丙○○名義之切結書及讓渡
    書，復於申請書上盜蓋檬田咖啡館之印文，並持切結書、讓
    渡書及申請書向臺北市商業管理處之承辦公務員行使，而使
    承辦公務員將該不實事項登載於其所掌管之公文書上之行為
    ，核其所為，係犯刑法第二百十六條、第二百十條之行使偽
    造私文書罪及第二百十四條之使公務員登載不實罪。其盜蓋
    印文、偽造署押，用以偽造私文書後，復持之行使，盜蓋印
    文、偽造署押之低度行為，應為偽造私文書之高度行為所吸
    收，其偽造私文書之低度行為，應為行使偽造私文書之高度
    行為所吸收，均不另論罪。又被告委由不知情之丁○○偽造
    丙○○名義之切結書部分犯行，雖未據公訴人起訴，然該部
    分事實與公訴人起訴之犯罪事實既具有裁判上一罪關係，應
    為起訴效力所及，本院自應併予審究，附此敘明。
  (四)查被告意圖為自己不法之所有，而侵占如附表所示、對於業
    務上所持有之物之行為，核其所為，係犯刑法第三百三十六
    條第二項之業務侵占罪。公訴意旨原認應依刑法第三百三十
    五條第一項之普通侵占罪嫌處斷，惟經實行公訴、全程到庭
    之檢察官於本院九十六年七月三十一日審理時當庭以言詞更
    正起訴法條為刑法第三百三十六條第二項之業務侵占罪嫌（
    本院當日審判筆錄參照），併予敘明。
  (五)被告與己○○二人具有犯意聯絡及行為分擔，為共同正犯。
    被告及己○○二人利用不知情之成年男子丁○○為行使偽造
    私文書及使公務員登載不實等犯行，係間接正犯。
  (六)被告所犯行使偽造私文書罪、使公務員登載不實罪及業務侵
    占罪之間，有方法結果之牽連關係，依修正前刑法第五十五
    條後段之規定，應從較重之業務侵占罪處斷。
  (七)爰審酌被告犯罪之手段、目的、所生危害，及犯罪後毫無悔
    意等一切情狀，量處如主文所示之刑。又查被告犯罪之時間
    ，係在九十六年四月二十四日以前，所犯符合中華民國九十
    六年罪犯減刑條例第二條所定之減刑條件，應依該減刑條例
    第二條第一項第三款之規定，減其宣告刑二分之一，故減為
    有期徒刑三月又十五日。
  (八)又被告行為時之易科罰金折算標準，修正前罰金罰鍰提高標
    準條例第二條前段（現已刪除）規定，就其原定數額提高為
    一百倍折算一日，則被告行為時之易科罰金折算標準，應以
    銀元三百元折算一日，經折算為新臺幣後，應以新臺幣九百
    元折算為一日。惟九十五年七月一日修正施行之刑法第四十
    一條第一項前段則規定：「犯最重本刑為五年以下有期徒刑
    以下之刑之罪，而受六個月以下有期徒刑或拘役之宣告者，
    得以新臺幣一千元、二千元或三千元折算一日，易科罰金。
    」，比較修正前後之易科罰金折算標準，以九十五年七月一
    日修正公布施行前之規定，較有利於被告，亦應適用修正前
    刑法第四十一條第一項前段規定，定其易科罰金之折算標準
    。
  (九)九十二年三月十四日切結書上之丙○○之署押一枚（偵查卷
    第八一頁參照），係被告指示不知情之丁○○偽造，已如前
    述，依刑法第二百十九條之規定，不問屬於犯人與否，應由
    本院宣告沒收之。
  (十)公訴意旨另認：被告使不知情之第三人偽刻丙○○之印章，
    蓋用在契約上，因認被告有偽造印文之犯行等語。惟查，上
    開切結書、讓渡書及營利事業變更登記申請書上所蓋用之丙○○之印文，均屬真實，已如前述，則被告將丙○○之印章
    蓋用於上開文書之行為，與偽造印文之構成要件尚屬有間，
    故此部分不能證明被告犯罪，惟公訴意旨認此部分與前開論
    罪科刑部分有裁判上一罪關係，爰不另為無罪之諭知，附此
    敘明。
據上論斷，應依刑事訴訟法第二百九十九條第一項，刑法第二條
第一項、第二十八條、第二百十六條、第二百十條、第二百十四
條、第三百三十六條第二項、第二百十九條，修正前刑法第三十
一條第一項、第五十五條、第四十一條第一項前段，刑法施行法
第一條之一，修正前罰金罰鍰提高標準條例第二條，現行法規所
定貨幣單位折算新臺幣條例第二條，中華民國九十六年罪犯減刑
條例第二條第一項第三款、第七條、第九條，判決如主文。
本案經檢察官郭瑜芳到庭執行職務。
中　　華　　民　　國　　96　　年　　8 　　月　　31　　日
                  刑事第九庭審判長法  官  蘇素娥
                                  法  官  葉珊谷
                                  法  官  林怡秀
本件正本證明與原本無異。
如不服本判決，應於判決送達後十日內，向本院提出上訴狀（應
抄附繕本）。告訴人丙○○如對於本判決不服者，應具備理由請
求檢察官上訴，其上訴期間之計算係以檢察官收受判決正本之日
期為準。
                                  書記官  林義盛
中　　華　　民　　國　　96　　年　　8 　　月　　31　　日
附表
┌──┬────────────┬───────┐
│編號│侵占之物品名稱          │數量          │
│    │                        │              │
├──┼────────────┼───────┤
│ 一 │木製皮座墊椅            │八十個        │
├──┼────────────┼───────┤
│ 二 │咖啡桌                  │              │
├──┼────────────┼───────┤
│ 三 │熱水器                  │一個          │
├──┼────────────┼───────┤
│ 四 │開水機                  │一個          │
├──┼────────────┼───────┤
│ 五 │冰砂機                  │三個          │
├──┼────────────┼───────┤
│ 六 │立式冷氣機              │三個          │
├──┼────────────┼───────┤
│ 七 │白瓷餐具                │一批          │
├──┼────────────┼───────┤
│ 八 │精美咖啡杯組            │三十個        │
├──┼────────────┼───────┤
│ 九 │義式咖啡機              │一個          │
├──┼────────────┼───────┤
│ 十 │三人座豪華沙發          │一個          │
├──┼────────────┼───────┤
│十一│十二人座大圓餐桌        │八個          │
├──┼────────────┼───────┤
│十二│室內裝潢一式            │              │
├──┼────────────┼───────┤
│十三│古典餐櫃                │一個          │
├──┼────────────┼───────┤
│十四│古典書架                │一個          │
├──┼────────────┼───────┤
│十五│古典古董櫃              │一個          │
├──┼────────────┼───────┤
│十六│立式木製書櫃            │一個          │
├──┼────────────┼───────┤
│十七│水晶吊燈                │一個          │
├──┼────────────┼───────┤
│十八│水晶壁燈                │二個          │
├──┼────────────┼───────┤
│十九│高級花瓶                │二個          │
├──┼────────────┼───────┤
│二十│水杯                    │一百個        │
├──┼────────────┼───────┤
│二一│廚房設備                │              │
├──┼────────────┼───────┤
│二二│製冰機                  │二個          │
├──┼────────────┼───────┤
│二三│營業用冰箱              │三個          │
├──┼────────────┼───────┤
│二四│營業用炊飯鍋            │二個          │
├──┼────────────┼───────┤
│二五│冰箱                    │一個          │
├──┼────────────┼───────┤
│二六│書籍                    │一批          │
└──┴────────────┴───────┘
附錄本案論罪科刑法條全文：
中華民國刑法第二百十條
偽造、變造私文書，足以生損害於公眾或他人者，處五年以下有
期徒刑。
中華民國刑法第二百十四條
明知為不實之事項，而使公務員登載於職務上所掌之公文書，足
以生損害於公眾或他人者，處三年以下有期徒刑、拘役或五百元
以下罰金。
中華民國刑法第二百十六條
行使第二百十條至第二百十五條之文書者，依偽造、變造文書或
登載不實事項或使登載不實事項之規定處斷。
中華民國刑法第三百三十六條
對於公務上或因公益所持有之物，犯前條第一項之罪者，處一年
以上七年以下有期徒刑，得併科五千元以下罰金。
對於業務上所持有之物，犯前條第一項之罪者，處六月以上五年
以下有期徒刑，得併科三千元以下罰金。
前二項之未遂犯罰之。
